臺灣南投地方法院民事裁定
111年度聲再字第3號
再審聲請人  新興造林股份有限公司

法定代理人  謝其燈  

再審相對人  行政院農業委員會林務局南投林區管理處

法定代理人  李政賢  
上列當事人間確認續約關係存在等事件，再審聲請人對於民國11
1年1月25日本院110年度聲再字第12號確定裁定聲請再審，本院
裁定如下：
    主  文
再審聲請駁回。
再審聲請費用新臺幣壹仟元由再審聲請人負擔。
    理  由
一、按對確定裁定聲請再審，應於30日之不變期間內提起；前項
    期間，自裁定確定時起算，裁定於送達前確定者，自送達時
    起算，民事訴訟法第507條準用第500條第1項、第2項前段定
    有明文。經查：再審聲請人對於本院110年度聲再字第12號
    確定裁定（下稱原確定裁定）聲請再審，原確定裁定於民國
    111年1月28日送達再審聲請人，有原確定裁定卷之送達證書
    可稽，再審聲請人嗣於111年2月23日具狀聲請再審，有民事
    聲請再審狀上之收文收狀戳章可佐，核無違前述不變期間之
    規定。
二、再審聲請人主張略以：原確定裁定有民事訴訟法第496條第1
    項第1款適用法規顯有錯誤、第3款判決法院組織不合法、第
    4款依法律應迴避之法官參與裁判等再審事由，爰依前開規
    定聲請再審，並聲明：原確定裁定撤銷。
三、按再審之訴，專屬為判決之原法院管轄。有下列各款情形之
    一者，得以再審之訴對於確定終局判決聲明不服；但當事人
    已依上訴主張其事由或知其事由而不為主張者，不在此限：
    ㈠適用法規顯有錯誤者、㈡判決法院之組織不合法者、㈢依法
    律或裁判應迴避之法官參與裁判者，民事訴訟法第499條1項
    、第496條第1項第1款、第3款、第4款定有明文。又裁定已
    經確定，而有第496條第1項或第497條之情形者，得準用本
    編之規定，聲請再審，民事訴訟法第507條亦有明文。
四、經查：
　㈠再審聲請人就本院110年度聲再字第2號裁定聲請再審，經本
    院以110年度補字第162號裁定命繳納裁判費（下稱系爭補費
    裁定），再審聲請人遂就本院110年度補字第162號裁定聲請
    再審，經本院以110年度聲再字第12號裁定（即原確定裁定
    ）駁回該聲請，再審聲請人遂就原確定裁定聲請再審，經本
    院以本件受理，先予敘明。
　㈡再審聲請人主張原確定裁定有民事訴訟法第496條第1項第1款
    「適用法規顯有錯誤」之情，係以原確定裁定無管轄權為其
    論據。然而，再審聲請人就本院系爭補費裁定聲請再審，依
    民事訴訟法第507條準用第499條第1項規定，本院就110年度
    聲再字第2號聲請再審事件自有專屬管轄權，原確定裁定當
    無違背管轄權之情況。從而，再審聲請人以本院無管轄權為
    適用法規顯有錯誤由聲請再審，顯無理由。此外，再審聲請
    人就本院原確定裁定聲請再審，依同一規定，本院就本件自
    亦有管轄權，併此敘明。
　㈢再審聲請人主張原確定裁定有民事訴訟法第496條第1項第3款
    「判決法院組織不合法」之情，惟所謂「判決法院組織不合
    法」，係指合議庭之案件不依照法定人數出席審判、或參與
    判決之法官未列席言詞辯論等而言（最高法院88年度台上字
    第2397號判決意旨參照）。原確定裁定係由本院民事第一庭
    3位法官作成，無法院組織不合法之情。從而，再審聲請人
    以原確定裁定法院組織不合法為由聲請再審，顯無理由。
　㈣再審聲請人主張原確定裁定有民事訴訟法第496條第1項第3款
    「依法律應迴避之法官參與裁判」之情，惟按法官曾參與該
    訴訟事件之前審裁判或仲裁者，應自行迴避，不得執行職務
    ，民事訴訟法第32條第7款固有明文，然系爭補費裁定係由
    本院民事第二庭徐奇川、鄭順福、楊亞臻等3位法官參與作
    成，原確定裁定係由本院民事第一庭張毓珊、蔡志明、葛耀
    陽等3位法官參與作成，未見有民事訴訟法第32條第7款或其
    餘各款所定法官應自行迴避事由存在；再審聲請人復未提出
    能即時調查之證據，加以釋明有民事訴訟法第33條第2款所
    定足認法官執行職務有偏頗之虞之事實存在。從而，再審聲
    請人以原確定裁定有依法律應迴避之法官參與裁判為由聲請
    再審，顯無理由。
五、綜上所述，再審聲請人提出前開情事，主張原確定裁定有民
    事訴訟法第496條第1項第1款、第3款、第4款規定之再審事
    由，為無理由，應予駁回。
六、據上論結，本件再審聲請，為無理由，依民事訴訟法第50
    7條、第502條第2項、第95條、第78條，裁定如主文。
中　　華　　民　　國　　111 　年　　6　　月　　 22　　日
                      民事第二庭審判長法  官  徐奇川
                                      法  官  鄭順福
                                      法  官  葉峻石
以上正本係照原本作成。
本裁定不得抗告。
中　　華　　民　　國　  111　 年　  6　  月 　 22 　　日
                              書記官  沈柏樺